【裁判字號】    96,易,1092
【裁判日期】    970407
【裁判案由】    竊盜
【裁判全文】
臺灣屏東地方法院刑事判決              96年度易字第1092號
公  訴  人  臺灣屏東地方法院檢察署檢察官
被      告  甲○○
                    （另案
上列被告因竊盜案件，經檢察官聲請以簡易判決處刑（96年度偵
字第6432號），本院改用通常程序審判，被告於準備程序進行中
就被訴事實為有罪之陳述，本院裁定進行簡式審判程序，判決如
下：
    主  文
甲○○攜帶兇器竊盜，累犯，處有期徒刑捌月，扣案之瑞士刀壹
把沒收。
    事  實
一、甲○○曾犯妨害家庭、竊盜、詐欺、公共危險、麻醉藥品管
    理條例、槍砲彈藥刀械管制條例、盜匪、恐嚇、贓物、毀損
    、傷害及毒品危害防制條例等罪。其中所犯槍砲彈藥刀械管
    制條例之罪，於民國82年1 月15日經本院判處有期徒刑1 年
    4 月確定，所犯盜匪罪，於81年12月29日經本院判處有期徒
    刑7 年4 月確定，並經裁定定其應執行之刑為有期徒刑8 年
    ，於86年4 月3 日假釋出獄（嗣經撤銷假釋，應執行殘餘刑
    期3 年5 月又21日）。又第2 次所犯麻醉藥品管理條例之罪
    ，於87年3 月17日經臺灣高等法院高雄分院判處有期徒刑10
    月確定，第2 次所犯竊盜罪及第1 次所犯贓物罪，於88年1
    月13日經臺灣高等法院高雄分院判處有期徒刑1 年4 月及8
    月，應執行有期徒刑1 年10月確定，二者與前述殘餘刑期3
    年5 月又21日接續執行，於91年12月18日假釋出獄（嗣再經
    撤銷假釋，應執行殘餘刑期2 年）。又所犯毀損罪，於92年
    12月19日經本院判處有期徒刑3 月，如易科罰金以銀元300
    元折算1 日確定，第2 次所犯贓物罪及所犯傷害罪，於93年
    8 月20日經本判處有期徒刑7 月及4 月，應執行有期徒刑10
    月確定，所犯毒品危害防制條例之罪，則於93年5 月5 日經
    本院判處有期徒刑8 月確定，暨於93年9 月29日經臺灣高等
    法院高雄分院判有期徒刑6 月，如易科罰金以銀元300 元折
    算1 日確定，並經裁定定其應執行之刑為有期徒刑1 年1 月
    （嗣經96年減刑，各減為有期徒刑4 月及3 月，應執行有期
    徒刑6 月又15日），三者與前述殘餘刑期2 年接續執行，甫
    於96年7 月16日執行完畢。詎仍不知悔改，復意圖為自己不
    法之所有，於96年10月2 日下午2 時許，攜帶客觀上足對人
    之生命、身體、安全構成威脅，具有危險性之兇器瑞士刀1
    把，前往屏東縣屏東市○○街55號臺灣省南區國稅局屏東縣
    分局右側（以面對該分局而言）停車場，竊取乙○○所有車
    牌號碼TXU-710 號輕型機車1 輛（價值約新臺幣5,000 元）
    ，得手後另以鑰匙發動機車供己騎乘使用。旋於96年10月3
    日凌晨3 時許，當其騎乘上開機車返回臺灣省南區國稅局屏
    東縣分局前時，為警查獲，並扣得其所有供竊盜犯罪所用之
    瑞士刀1 把。
二、案經被害人乙○○告訴，暨屏東縣警察局屏東分局報請臺灣
    屏東地方法院檢察署檢察官偵查起訴。
    理  由
一、本件被告甲○○所犯係死刑、無期徒刑或最輕本刑為3 年以
    上有期徒刑以外之罪，且非高等法院管轄第一審之案件，被
    告於準備程序進行中就被訴事實為有罪之陳述，經告知簡式
    審判程序之旨，並聽取公訴人及被告之意見後，本院認為適
    宜，依刑事訴訟法第273 條之1 第1 項規定，裁定本件進行
    簡式審判程序，合先敘明。
二、前揭事實，迭據被告於警詢、檢察官偵查中及本院審理時坦
    承不諱，核與被害人乙○○於警詢中供述之情節相符，並有
    車籍查詢- 基本資料詳細畫面、贓物認領保管單各1 紙附卷
    可稽及瑞士刀1 把扣可資佐證，事證明確，被告犯行洵堪認
    定。
三、核被告所為，係犯刑法第321 條第1 項第3 款之攜帶兇器竊
    盜罪。被告曾犯妨害家庭、竊盜、詐欺、公共危險、麻醉藥
    品管理條例、槍砲彈藥刀械管制條例、盜匪、恐嚇、贓物、
    毀損、傷害及毒品危害防制條例等罪，經判刑確定並入監服
    刑，最近一次甫因減刑於96年7 月16日執行完畢（詳如事實
    欄所載），有臺灣高等法院被告前案紀錄表在卷可憑，被告
    受徒刑之執行完畢後，5 年以內故意再犯本件有期徒刑以上
    之罪，為累犯，應依法加重其刑。爰審酌被告前科累累，素
    行欠佳，及其所竊取財物之價值尚非甚高，暨其於犯罪後坦
    承犯行，態度尚稱良好等一切情狀，量處如主文所示之刑，
    以示懲儆。扣案之瑞士刀1 把，為被告所有供犯罪所用之物
    ，業據其供明在卷，依刑法第38條第1 項第2 款規定，併予
    宣告沒收。至被告竊得上開機車並牽離現場之後，在另處用
    以發動機車之鑰匙1 支，尚難認係供犯罪所用之物，依法不
    得宣告沒收，併此敘明。
據上論斷，應依刑事訴訟法第273 條之1 第1 項、第299 條第1
項前段，刑法第321 條第1 項第3 款、第47條第1 項、第38條第
1項第2 款，判決如主文。
本案經檢察官陳俊宏到庭執行職務。
中    華    民    國    97    年    4     月    7     日
                  刑事第三庭    法  官  春生
以上正本證明與原本無異。
如不服本判決應於收受本判決送達後10日內向本院提出上訴書狀
，其未敘述上訴理由者，並得於提起上訴後10日內向本院補提理
由書狀（均須按他造當事人之人數附繕本）「切勿逕送上級法院
」。
中    華    民    國    97    年    4     月    7     日
                                書記官  唐淑嫻
附錄本判決論罪科刑法條：
刑法第321條第1項：
犯竊盜罪而有左列情形之一者，處6 月以上5 年以下有期徒刑：
一、於夜間侵入住宅或有人居住之建築物、船艦或隱匿其內而犯
    之者。
二、毀越門扇、牆垣或其他安全設備而犯之者。
三、攜帶兇器而犯之者。
四、結夥三人以上而犯之者。
五、乘火災、水災或其他災害之際而犯之者。
六、在車站或埠頭而犯之者。


司法院資訊處製作；財團法人民間司法改革基金會備份。
